臺灣南投地方法院刑事判決
111年度易字第172號
公  訴  人  臺灣南投地方檢察署檢察官 
被      告  洪志豪


            張家益


上列被告因竊盜等案件，經檢察官提起公訴（110年度偵字第547
7號），被告於準備程序中就被訴事實為有罪之陳述，經告知簡
式審判程序之旨，並聽取公訴人及被告之意見後，由本院裁定改
行簡式審判程序，判決如下：
    主      文
甲○○犯攜帶兇器竊盜罪，處有期徒刑陸月，如易科罰金，以新臺
幣壹仟元折算壹日。六角扳手壹把沒收，於全部或一部不能沒收
或不宜執行沒收時，追徵其價額。
乙○○犯收受贓物罪，處有期徒刑貳月，如易科罰金，以新臺幣壹
仟元折算壹日。車牌號碼「6510-U6號」車牌貳面沒收，於全部
或一部不能沒收或不宜執行沒收時，追徵其價額。
    事實及理由
一、本案犯罪事實及證據，除證據部分補充「告訴人丙○○於本院
    審理時之證述」、「被告甲○○、乙○○於本院審理時之自白」
    外，其餘均引用檢察官起訴書之記載（如附件一）。
二、論罪科刑之理由：
  ㈠核被告甲○○所為，係犯刑法第321條第1項第3款之攜帶兇器竊
    盜罪；被告乙○○所為，係犯刑法第349條第1項之收受贓物罪
    。
  ㈡被告甲○○前於107年間，因違反毒品危害防制條例案件，經本
    院以107年度投簡字第29號判決判處有期徒刑6月確定，於10
    7年3月23日易科罰金執行完畢等情，有臺灣高等法院被告前
    案紀錄表在卷為證。被告甲○○於受有期徒刑執行完畢後，5
    年內故意再犯本案有期徒刑以上之罪，固為累犯，然審酌本
    案所犯之罪與前案間罪名及罪質均有不同，如因累犯加重本
    刑恐有致生其所受刑罰超過其所應負擔罪責之情形，參酌大
    法官解釋第775號意旨，認本案就被告甲○○所犯罪刑應不予
    加重。
  ㈢按被告構成累犯之事實及應加重其刑之事項，均應由檢察官
    主張並具體指出證明之方法後，經法院踐行調查、辯論程序
    ，方得作為論以累犯及是否加重其刑之裁判基礎（最高法院
    110年度台上字第5660號判決意旨參照）。查起訴書未主張
    被告乙○○構成累犯之事實，亦未請求對被告乙○○犯行依累犯
    規定加重其刑，是依前揭說明，公訴意旨既未主張被告乙○○
    應依累犯加重其刑，本院自毋庸審酌被告乙○○構成累犯事實
    ，附此敘明。
  ㈣以行為人責任為基礎，審酌被告甲○○不思以正途獲取財物，
    以起訴書所載之方式竊取他人之財物，破壞他人對於財產權
    之支配；被告乙○○前有多次涉犯財產犯罪之前科素行，而明
    知車牌2面均係來路不明之贓物，竟仍逕予收受之，助長他
    人不法財產犯罪，並增加被害人追贓之困難；並斟酌被告甲○○、乙○○於審理中終能坦承犯行之犯後態度，及被告乙○○與
    告訴人調解成立並依約履行完畢，此有調解成立筆錄在卷可
    稽（見院卷第335-336頁），兼衡被告甲○○自述國中肄業之
    智識程度、從事屠宰業、經濟狀況勉持、已婚、育有一名未
    成年子女；被告乙○○自陳國中畢業之智識程度、擔任照服員
    、經濟狀況勉持、已婚、育有二名未成年子女等家庭生活情
    狀（見院卷第383-384頁），暨其等犯罪動機、目的、所生
    損害及客觀犯罪情節等一切情形，分別量處如主文所示之刑
    ，並諭知易科罰金之折算標準。
三、沒收部分：
　㈠未扣案之鐵製六角扳手，屬被告甲○○為本案加重竊盜犯行所
    用之物，為被告甲○○持有，依刑法第38條第2項前段規定宣
    告沒收，於全部或一部不能沒收或不宜執行沒收時，追徵其
    價額。
　㈡而被告乙○○所收受贓物之車牌2面，屬本案收受贓物犯行之犯
    罪所得，未據扣案，而被告乙○○雖已與被害人達成和解，然
    本院審酌該等車牌仍具一定公示外觀，若任其在外流通使用
    ，將妨礙車輛牌照使用之正確性，故依刑法第38條之1第1項
    之規定，於被告乙○○所犯罪名項下宣告沒收，於全部或一部
    不能沒收或不宜執行沒收時，依同條第3項之規定，追徵其
    價額。
據上論斷，應依刑事訴訟法第273條之1第1項、第299條第1項前
段、第310條之2、第454條第2項規定，判決如主文。
本案經檢察官李英霆提起公訴，檢察官林孟賢到庭執行職務。
中　　華　　民　　國　　111 　年　　10　　月　　28　　日
　　　　　　　　　刑事第三庭    法　官　劉彥宏
以上正本與原本無異。
如不服本判決應於收受送達後20日內向本院提出上訴書狀，並應
敘述具體理由；其未敘述上訴理由者，應於上訴期間屆滿後20日
內向本院補提理由書（均須按他造當事人之人數附繕本）「切勿
逕送上級法院」。
告訴人或被害人如對於本判決不服者，應具備理由請求檢察官上
訴，其上訴期間之計算係以檢察官收受判決正本之日期為準。
                                書記官  劉  綺
中　　華　　民　　國　　111 　年　　10　　月　　31　　日

附錄本案論罪科刑法條：
中華民國刑法第320條第1項
意圖為自己或第三人不法之所有，而竊取他人之動產者，為竊盜
罪，處5年以下有期徒刑、拘役或50萬元以下罰金。
中華民國刑法第321條第1項
犯前條第1項、第2項之罪而有下列情形之一者，處6月以上5年以
下有期徒刑，得併科50萬元以下罰金：
一、侵入住宅或有人居住之建築物、船艦或隱匿其內而犯之。
二、毀越門窗、牆垣或其他安全設備而犯之。
三、攜帶兇器而犯之。
四、結夥三人以上而犯之。
五、乘火災、水災或其他災害之際而犯之。
六、在車站、港埠、航空站或其他供水、陸、空公眾運輸之舟、
    車、航空機內而犯之。
中華民國刑法第349條第1項
收受、搬運、寄藏、故買贓物或媒介者，處5年以下有期徒刑、
拘役或科或併科50萬元以下罰金。

附件一：
臺灣南投地方檢察署檢察官起訴書
                                     110年度偵字第5477號
　　被　　　告　甲○○　男　37歲（民國00年0月00日生）
　　　　　　　　　　　　住南投縣○○市○○路00巷00號
　　　　　　　　　　　　國民身分證統一編號：Z000000000號
              　乙○○　男　45歲（民國00年00月0日生）
　　　　　　　　　　　　住南投縣○○鄉○○路0段000巷0號
                  （另案在法務部矯正署南投看守所羈押中）
　　　　　　　　　　　　國民身分證統一編號：Z000000000號
上列被告等因竊盜等案件，已經偵查終結，認應提起公訴，茲將
犯罪事實及證據並所犯法條分敘如下：
　　　　犯罪事實
一、甲○○前因施用毒品等案件，經臺灣南投地方法院判處有期徒
    刑5月、6月、6月，應執行有期徒刑1年2月，如易科罰金以
    新臺幣1000元折算1日，於民國106年10月31日易科罰金執行
    完畢。詎仍不知悔改，意圖為自己不法之所有，基於竊盜之
    犯意，於110年6月26日凌晨2時33分，騎乘車牌號碼000-000
    號普通重型機車，至南投縣○○市○○○路00號前，以客觀上足
    以對人造成危害之鐵製六角板手，竊取丙○○所有之車牌號碼
    0000-00號自小客車車牌2面，得手後隨即騎乘機車前往南投
    縣名間鄉萬丹路上某處，將上開竊得之車牌2面，交給乙○○
    ；乙○○明知甲○○所交付之車牌號碼0000-00號車牌2面係來路
    不明之贓物，竟仍基於收受贓物之犯意，收受該車牌2面。
    嗣經警循線調閱監視器而獲上情。
二、案經丙○○訴由南投縣政府警察局南投分局報告偵辦。
　　　　證據並所犯法條
一、證據清單及待證事實：
編號 證據名稱 待證事實 1 被告甲○○之自白、證述 坦承竊取車牌2面後，隨即交付給乙○○之事實 2 被告乙○○之供述 坦承收受甲○○竊得之車牌2面之事實 3 證人即告訴人丙○○之指證 丙○○之車牌遭竊之事實  4 監視器錄影、監視器錄影擷圖 被告甲○○竊取本案失竊車牌2面之過程、被告甲○○竊得車牌後，行車路線往名間鄉萬丹路方向行駛之事實 
二、核被告甲○○所為，係犯刑法第321條第1項第3款之攜帶兇器
    加重竊盜罪嫌；核被告乙○○所為，係犯刑法第349條第1項之
    收受贓物罪嫌。被告甲○○曾受有前揭事實欄所載刑之科刑及
    執行完畢，有刑案資料查註紀錄表在卷可按，其受有期徒刑
    之執行完畢後，5年以內再犯本件有期徒刑以上之罪，為累
    犯，請依刑法第47條第1項規定，就其所犯上開罪名加重其
    刑。
三、至報告意旨認被告乙○○涉犯刑法第29條第1項、第320條第1
    項之教唆竊盜罪嫌。惟按犯罪事實應依證據認定之，無證據
    不得認定犯罪事實，刑事訴訟法第154條第2項定有明文。又
    認定不利於被告之事實，須依積極證據，苟積極證據不足為
    不利於被告事實之認定時，即應為有利於被告之認定，此有
    最高法院30 年上字第816號判例可資參照。訊據被告乙○○堅
    詞否認教唆竊盜犯行，辯稱：並未要甲○○去偷車牌等語。經
    查，證人即同案被告甲○○於本署訊問中證稱：沒有證據可以
    證明被告有叫伊偷車牌，伊和被告之LINE對話紀錄也已經刪
    除等語，有甲○○之偵訊筆錄可證，是除證人甲○○之單一指證
    外，並無證據證明被告有教唆竊盜之行為，實難遽以教唆竊
    盜罪責相繩，然此教唆竊盜部分，與前開起訴之贓物部分具
    同一案件關係，爰不另為不起訴處分。
四、依刑事訴訟法第251條第1項提起公訴。
　　此　致
臺灣南投地方法院
中　　華　　民　　國　 111　　年　　3 　　月　　9 　　日
　　　　　　　　　　　　　　　檢察官  李英霆
本件證明與原本無異
中　　華　　民　　國　 111　　年　　3 　　月　　30　　日
　　　　　　　　　　　　　　　書記官  簡舒寧
所犯法條　　
刑法第321條第1項第3款
犯前條第 1 項、第 2 項之罪而有下列情形之一者，處 6 月以
上 5 年以下有期徒刑，得併科 50 萬元以下罰金：
三、攜帶兇器而犯之。
刑法第349條第1項
收受、搬運、寄藏、故買贓物或媒介者，處 5 年以下有期徒刑
、拘役或科或併科 50 萬元以下罰金。